【裁判字號】    92,易,318
【裁判日期】    920225
【裁判案由】    恐嚇
【裁判全文】
臺灣臺中地方法院刑事判決                          九十二年度易字第三一八號
    公  訴  人  臺灣臺中地方法院檢察署檢察官
    被      告  乙○○  男二十.
右列被告因違反家庭暴力防治法之恐嚇案件，經檢察官提起公訴（九十一年度偵字第
二二四五四號），本院判決如左：
    主  文
乙○○以加害生命之事，恐嚇他人致生危害於安全，處拘役伍拾日，如易科罰金，以
參佰元折算壹日。
    事  實
一、乙○○素行不佳，前曾於民國（下同）九十年間觸犯偽造文書罪，經本院判處有
    期徒刑五月，如易科罰金，以參佰元折算壹日，緩刑二年，並於九十一年三月九
    日判決確定，現仍緩刑中，猶不知悔改。乙○○與其父甲○○具有家庭暴力防治
    法第三條第三款之家庭成員關係，竟於九十一年十一月十七日下午十七時五分許
    ，在台中縣太平市○○街四五七巷二十一號住處，因積欠甲○○新台幣（下同）
    二百餘萬元之細故而發生爭吵；詎乙○○竟持甲○○所購買之菜刀對甲○○出言
    恐嚇稱：要給甲○○夫妻及二弟盧峻弘三人好看等語，以加害生命之事，恐嚇甲
    ○○，致甲○○心生畏懼。
二、案經甲○○訴由台中縣警察局霧峰分局報請臺灣臺中地方法院檢察署檢察官偵查
    起訴。
    理  由
一、訊據被告乙○○固供承有手持菜刀並對其父親甲○○說要讓他們好看，惟辯稱：
    伊雖有講，但沒有那麼嚴重，係一時之衝動，現已知道實在是錯了等語。經查，
    被告乙○○右揭恐嚇之犯罪情事，業据告訴人甲○○於警訊及偵查中指訴甚詳，
    核與證人盧峻弘於警訊中證述情節相符，並有菜刀一把扣案可稽。是綜據上述，
    被告乙○○空言否認，所辯無非臨訟畏罪飾卸之詞，要無足採，事證已臻明確，
    被告乙○○犯行洵堪認定。
二、被告乙○○係告訴人甲○○之子，為家庭暴力防治法第三條第三款所稱之家庭成
    員，核被告乙○○所為，係犯刑法第三百零五條之罪，屬於家庭暴力防治法第二
    條第二項之家庭暴力罪。爰審酌被告乙○○犯罪之動機、目的、手段、品行不佳
    ，詳如前述，此有台灣台中地方法院檢察署刑案資料查註紀錄表一份在卷可按、
    所生危害及犯罪後猶飾詞狡賴犯行，並無悔意，犯後態度不佳等一切情狀，量處
    如主文所示之刑，並諭知易科罰金之折算標準，以資懲儆。扣案之菜刀一把雖為
    被告供犯罪所用之物，然屬告訴人甲○○所有，非屬被告所有，業據被告乙○○
    及告訴人甲○○陳明在卷，爰不依法併予宣告沒收之，附此敘明。
據上論斷，應依刑事訴訟法第二百九十九條第一項前段、刑法第三百零五條、第四十
一條第一項前段、罰金罰鍰提高標準條例第一條前段、第二條，判決如主文。
中      華      民      國    九十二    年      二      月    二十五    日
                                        臺灣臺中地方法院刑事第四庭
            法  官      洪  俊  誠
右正本證明與原本無異。
如不服本判決，應於判決送達後十日內向本院提出上訴狀，上訴於臺灣高等法院臺中
分院(須附繕本)。
                                            書記官
中      華      民      國    九十二    年      二      月    二十五    日
附錄論罪科刑實體法條文：
刑法第三百零五條：
以加害生命、身體、自由、名譽、財產之事，恐嚇他人致生危害於安全者，處二年以
下有期徒刑、拘役或三百元以下罰金。
（罰金部份業經提高十倍為三千元）


司法院資訊處製作；財團法人民間司法改革基金會備份。
